臺灣桃園地方法院刑事判決
110年度訴字第934號
公  訴  人  臺灣桃園地方檢察署檢察官
被      告  許惟敦


選任辯護人  謝憲愷律師
            張瑜文律師
被      告  林琮育


選任辯護人  林敬哲律師
上列被告因毒品危害防制條例案件，經檢察官提起公訴（110年
度偵字第4918號），本院判決如下：
    主  文
乙○○犯販賣第三級毒品而混合二種以上之毒品未遂罪，處有期徒
刑貳年貳月。扣案如附表一所示之物均沒收。
甲○○幫助犯販賣第三級毒品而混合二種以上之毒品未遂罪，處有
期徒刑貳年。扣案如附表一所示之物均沒收。
    事  實
一、乙○○已預見毒品咖啡包可能遭任意添加不同種類之毒品，仍
    意圖營利，基於縱使所販賣之咖啡包混合二種以上毒品亦不
    違背其本意之販賣第三級毒品而混合二種以上毒品、販賣第
    四級毒品不確定故意，於民國110年1月5日下午5時54分前之
    某時，透過如附表一編號三所示行動電話，連結網際網路登
    入社群網站TikTok（下稱抖音），以暱稱「敦．好友」、「
    敦」（為同一帳號「@wei_dun」顯示之不同暱稱）在某影片
    留言區中，張貼「新北需要支援找我」之兜售毒品訊息。適
    桃園市政府警察局桃園分局警員執行網路巡察勤務而查悉上
    開訊息，即佯裝為毒品買家，以私訊方式與乙○○聯繫，乙○○
    則於與警員交換通訊軟體微信（下稱微信）聯絡方式後，透
    過如附表一編號四所示行動電話，連結網際網路登入微信，
    以帳號「ddddd2486」與警員談妥以新臺幣（下同） 17,500
    元之價格，販賣含有如附表一編號一「說明」欄所示成分之
    毒品咖啡包50包，雙方並約定在位於桃園市○○區○○○○街000
    號之「紫晴汽車旅館」進行交易。
二、嗣乙○○以微信撥打網路電話予從事白牌計程車駕駛工作之甲
    ○○，欲委請甲○○駕車搭載其前往上址汽車旅館，且於對話中
    暗示其身上帶有違禁物品。甲○○已預見乙○○此行目的係為交
    易毒品，且其種類可能混合二種以上毒品，而甲○○原先拒絕
    乙○○之要求，然仍為賺取車資，基於縱使提供販賣毒品助力
    亦不違背其本意之幫助販賣第三級毒品而混合二種以上毒品
    以營利、幫助販賣第四級毒品以營利不確定故意，透過如附
    表一編號五所示行動電話聯繫乙○○，表示決定以2,500元為
    代價，接受搭載乙○○之委託，並於110年1月6日下午2、3時
    許，自新北市○○區○○街00號前，駕駛車牌號碼000-0000號自
    用小客車搭載乙○○前往上址汽車旅館。於110年1月6日下午4
    時56分許，乙○○、甲○○抵達位在上址汽車旅館附近之桃園市
    ○○區○○○○街000號前，在乙○○將上述毒品咖啡包交付予喬裝
    買家之警員時，經警員表明身分而查獲，其販賣行為因而止
    於未遂，並為警員扣得如附表一所示之物。
    理  由
一、事實認定
　㈠被告乙○○被訴部分
　　⒈訊據被告乙○○就所涉販賣第三級毒品而混合二種以上之毒
      品未遂、販賣第四級毒品未遂等犯行均坦承不諱，並據證
      人即同案被告甲○○於警詢及偵訊中皆證述明確（見偵字卷
      第49頁至第57頁、第157頁至第163頁），且有警員惠譯賢
      、徐揚竣出具之職務報告、查獲現場照片及對話錄音譯文
      、扣案物照片、抖音及微信頁面截圖、桃園市政府警察局
      刑事警察大隊科技犯罪偵查隊數位鑑識報告、桃園分局真
      實姓名與尿液、毒品編號對照表、內政部警政署刑事警察
      局刑鑑字第1000005715號鑑定書、本院勘驗上開車輛行車
      紀錄器檔案之勘驗筆錄（內容詳如附表二所示）等在卷可
      稽（見偵字卷第71頁至第73頁、第87頁至第103頁、第172
      頁至第175頁、第207頁至第219頁、第243頁、本院訴字卷
      二第172頁至第175頁），及有扣案如附表一所示之物為證
      ，足認被告乙○○之任意性自白與事實相符，得以採信。
　　⒉毒品危害防制條例所規定之販賣毒品罪，雖未明示「營利
      之意圖」為其犯罪構成要件，然「販賣」一語，在文義解
      釋上當然已寓含有買賤賣貴，而從中取利之意思存在。且
      從商業交易原理與一般社會觀念而言，販賣行為在通常情
      形下，仍係以牟取利益為其活動之主要誘因與目的。又政
      府為杜絕毒品氾濫，毒害人民甚深，再三宣導民眾遠離毒
      品、媒體報導既深且廣，對於禁絕毒品之政策，應為大眾
      所熟悉。再政府對於查緝施用、轉讓及販賣毒品無不嚴格
      執行，且販賣毒品罪係重罪，若無利可圖，衡情一般持有
      毒品者，當不致輕易將持有之毒品交付他人。況販賣毒品
      係違法行為，非可公然為之，且有其獨特之販售路線及管
      道，亦無公定之價格，復可任意增減其分裝之數量，而每
      次買賣之價量，亦可能隨時依市場貨源之供需情形、交易
      雙方之關係深淺、資力、對行情之認知、查緝之寬嚴，及
      購買者被查獲時供述購買對象之可能性風險評估等事由，
      而異其標準，非可一概而論。是販賣之利得並不固定，然
      縱使販賣之人從價差或量差中牟利方式雖異，其意圖營利
      之非法販賣行為仍為相同。依被告乙○○於本院準備程序中
      之供述（見本院訴字卷二第74頁），其於本案販售毒品咖
      啡包，每包可賺取100元，可見若交易成功，被告乙○○得
      以從中賺取價差獲利，足見其確係基於營利之意圖，而為
      本案販賣毒品未遂之犯行無疑。公訴意旨漏未認定被告乙
      ○○存有營利意圖，應予補充。
　　⒊公訴意旨認被告乙○○張貼上述兜售毒品訊息之抖音帳號暱
      稱為「敦．好友」，然據卷內抖音頁面截圖所示（見偵字
      卷第89頁至第94頁），該訊息貼文者之暱稱，先後顯示為
      「敦．好友」、「敦」，因帳號圖片相同，且被告乙○○於
      本院準備程序中表示此等訊息皆為其使用抖音帳號所張貼
      （見本院訴字卷二第74頁），足認應為同一抖音帳號「@w
      ei_dun」顯示之不同暱稱。又公訴意旨認本案交易之毒品
      咖啡包，含有4-甲基甲基卡西酮、硝甲西泮、硝西泮等毒
      品成分，惟依卷附內政部警政署刑事警察局刑鑑字第1000
      005715號鑑定書之記載（見偵字卷第243頁），該等毒品
      咖啡包內尚檢出第三級毒品芬納西泮成分。是此部分公訴
      意旨，各應予補充、更正。
　　⒋另公訴意旨認被告乙○○明知4-甲基甲基卡西酮、硝甲西泮
      、硝西泮分別為第三級、第四級毒品，且係與被告甲○○基
      於販賣第三級、第四級毒品之犯意聯絡為本案犯行。然據
      被告乙○○於偵訊及本院審理中所述，其皆僅稱所販賣者為
      「毒品咖啡包」，而未表明「明知」其中之毒品成分為何
      。本院考量該等毒品咖啡包內所驗得之毒品成分，係混合
      二種以上並分屬第三級、第四級之毒品，且非如愷他命等
      較為常見之毒品種類，尚難遽認被告乙○○對咖啡包所含各
      毒品成分均清楚知悉。惟此種以咖啡包、果汁包形式販售
      、透過沖泡方式施用之毒品，本經常遭任意添加不同種類
      之毒品，故仍可認被告乙○○就該等毒品咖啡包內含有第三
      級、第四級毒品成分，且係混合二種以上毒品一情有所預
      見。此外，本院認定被告甲○○係基於幫助販賣毒品以營利
      之犯意為上開犯行（詳後述），故亦難認為被告乙○○與被
      告甲○○間具有販賣毒品以營利之犯意聯絡。是認被告乙○○
      係意圖營利，基於縱使所販賣之咖啡包混合二種以上毒品
      亦不違背其本意之販賣第三級毒品而混合二種以上毒品、
      販賣第四級毒品不確定故意，而為本案犯行。此部分公訴
      意旨亦應予更正。
　㈡被告甲○○被訴部分
　　⒈訊據被告甲○○矢口否認有何販賣第三級毒品而混合二種以
      上之毒品未遂、販賣第四級毒品未遂等犯行，辯稱：我真
      的不知道乙○○要販賣毒品等語。其辯護人則以：上開勘驗
      筆錄中提及之內容，並非在談論販賣毒品，或僅是在敷衍
      、吹噓，不足以認定被告甲○○已知悉所搭載之乘客即被告
      乙○○當天是要販賣毒品，而依被告乙○○所使用之通訊軟體
      對話、其自承毒品咖啡包是裝在兩個牛皮紙袋再裝進娃娃
      內，並未告知被告甲○○娃娃內容為何等情，均無法證明被
      告甲○○知悉被告乙○○攜帶毒品咖啡包，另被告甲○○駕車搭
      載被告乙○○之車資為2,500元，亦無明顯高於市價之情形
      ，因此被告甲○○主張無罪，若仍認被告甲○○構成犯罪，其
      僅係駕車搭載被告乙○○，並未收到報酬，亦未取貨或交付
      ，應屬幫助行為，請依幫助犯之規定減輕其刑等語，為被
      告甲○○辯護。
　　⒉被告甲○○以如附表一編號五所示行動電話與被告乙○○聯繫
      ，並接受被告乙○○之委託，於110年1月6日下午2、3時許
      ，自新北市○○區○○街00號前駕駛上開車輛搭載被告乙○○前
      往上址汽車旅館，嗣於同日下午4時56分許，被告甲○○、
      乙○○抵達桃園市○○區○○○○街000號前，且於該處為警查獲
      等情，業據被告甲○○於偵訊及本院審理中均自承，並據證
      人即同案被告乙○○於警詢及偵訊中皆證述明確（見偵字卷
      第23頁至第31頁、第157頁至第163頁），且有上開勘驗筆
      錄、警員職務報告、數位鑑識報告、查獲現場照片及對話
      錄音譯文、扣案物照片等附卷為憑（見偵字卷第71頁至第
      73頁、第87頁至第88頁、第207頁至第219頁、本院訴字卷
      二第172頁至第175頁），及有扣案如附表一所示之物為證
      ，先予認定。而被告乙○○所涉販賣第三級毒品而混合二種
      以上毒品未遂、販賣第四級毒品未遂等犯行，經本院憑卷
      內事證更正、補充公訴意旨後認定如上，於此不再贅述。
　　⒊而據證人即同案被告乙○○於警詢中證稱：我第一次打給甲○
      ○的時候他說我身上有東西的話他不要載我，第二次他自
      己打給我問我說是要到桃園嗎，我就開價2,500元給他；
      「東西」就是毒品咖啡包，我第一次打給他的時候有暗示
      他有違禁品，並說我要把這些違禁品拿給別人，所以第一
      次他是拒絕的等語（見偵字卷第25頁至第26頁），及於偵
      訊中證稱：當時我主動聯絡甲○○問他可否載我到桃園，他
      說有載人到桃園，但身上有東西的話他不要，我說好吧，
      然後就把電話掛掉，接著過沒幾分鐘甲○○自己打電話來跟
      我確認我是不是要到桃園，我說對，感覺甲○○有點猶豫，
      我就跟甲○○開價說不然2,500元請他載我過去，甲○○就說
      好等語（見偵字卷第160頁），可知被告甲○○在與被告乙○
      ○電話聯繫時，即已知悉被告乙○○前往桃園係為交付法律
      禁止之違禁物予他人，因而被告甲○○原先對被告乙○○表示
      拒絕，另參以如上所述，毒品咖啡包常混合不同種類毒品
      之情事，足認被告甲○○就被告乙○○此行目的係為交易毒品
      ，且其種類可能混合二種以上毒品乙節有所預見，此觀被
      告甲○○於警詢中供稱：在載乙○○過程中閒聊的時候，我隱
      隱約約知道他可能是帶違禁品但不清楚是什麼，有猜測他
      要做非法的事情等語（見偵字卷第53頁至第54頁）亦明。
      復依證人即同案被告乙○○上開所述，被告甲○○為賺取車資
      ，再次撥打電話予被告乙○○，並在該次通話中表示決定以
      2,500元為代價，接受搭載乙○○之委託，據此即可彰顯被
      告甲○○在駕車搭載被告乙○○前往上址汽車旅館時，主觀上
      存有縱使提供販賣毒品助力亦不違背其本意之心態。
　　⒋再就如附表二所示上開勘驗筆錄內容觀之（經本院於勘驗
      時向被告甲○○確認，筆錄中A男為被告甲○○，B男為某被告
      乙○○之友人【下稱B男】，C男為被告乙○○，見本院訴字卷
      二第175頁），被告甲○○在出發前曾向被告乙○○及B男陳稱
      「我原本說不想接啊，可是後來，幹，最近太缺錢了」（
      編號一）等語，此即與被告乙○○所證述原先被告甲○○表示
      拒絕，後仍為賺取車資而答應委託之聯繫過程互核一致。
      被告甲○○又於駕車過程中向被告乙○○提及「怎麼會有人下
      午在喝的啊」（編號五）、「你一個放他多少」、「所以
      你一個賺50一個賺75，五千塊左右」（編號六）、「你朋
      友被衝過，他還敢賣喔」（編號八）、「有送當然是有啊
      ，但不太喜歡送，車牌被記很麻煩」（編號九）等語。此
      部分對話中雖均未言明所指涉者為何，然一般在談論非法
      之毒品交易時，本常以暗語或其他隱諱方式為之，此見卷
      內警員與被告乙○○商談交易細節之對話紀錄中，皆未使用
      「毒品」、「咖啡包」等用字亦可明瞭。而被告甲○○所稱
      「喝的」即與毒品咖啡包之施用方式相符，「一個賺50一
      個賺75」或係指販賣毒品賺取之利潤，「你朋友被衝過」
      或係指被告乙○○之友人曾為警查獲，「有送當然是有啊，
      但不太喜歡送，車牌被記很麻煩」則或指若協助交付毒品
      可能在偵查機關留下紀錄而造成困擾，堪認被告甲○○實已
      知悉被告乙○○係從事與毒品有關之不法事業。再者，倘被
      告甲○○所談論者未涉及不法，自無使用如此晦暗不明用語
      之必要，基此更可認為其與被告乙○○談論之內容與毒品相
      關，且被告甲○○在對話當時，即已預見被告乙○○前往桃園
      係為交易毒品。此外，對話中所提及「一個賺50一個賺75
      」等語，亦可據以認定被告甲○○知悉被告乙○○此行目的係
      為賺取金錢獲利。被告甲○○之辯護人主張此部分對話非在
      談論毒品，顯屬為被告甲○○卸責之詞，無法採信。
　　⒌是以，依上開證人即同案被告乙○○所述，佐以被告甲○○於
      警詢中之供詞、上開勘驗筆錄等補強證據，被告甲○○於駕
      車搭載被告乙○○時，具備幫助販賣第三級毒品而混合二種
      以上毒品以營利、幫助販賣第四級毒品以營利之不確定故
      意一情，已可認定。被告甲○○及其辯護人雖辯稱被告甲○○
      就被告乙○○攜帶毒品咖啡包、其行程目的係為販賣毒品等
      節均不知情，因而為無罪答辯。然本院並未認定被告甲○○
      「明知」該等事實而存有販賣毒品以營利之直接故意，被
      告甲○○具備幫助販賣毒品以營利之不確定故意乙節，本則
      已憑卷內事證認定如上，是此部分被告甲○○及其辯護人主
      張無罪之理由，尚難憑採。
　　⒍公訴意旨認被告甲○○與被告乙○○係基於販賣第三級、第四
      級毒品之犯意聯絡為本案犯行。惟販賣毒品罪之構成要件
      ，應係行為人意圖營利，而與購毒者就毒品買賣之重要事
      項（如販賣之毒品種類、數量、價格）達成合致後，前往
      約定地點交易毒品，至行為人如何前往前述約定之地點，
      並非所問。以本案情節為例，被告乙○○與喬裝買家之警員
      談妥毒品買賣細節後，其如何前往上址汽車旅館進行交易
      ，無論是步行、搭乘大眾運輸工具、自行駕車，或乘坐被
      告甲○○駕駛之白牌計程車，均不影響被告乙○○所為該當於
      販賣毒品罪一事。則被告甲○○既未代被告乙○○商談毒品買
      賣內容，或為其交易毒品，僅是駕車搭載被告乙○○使其便
      於抵達約定之交易地點，其所為自非屬販賣毒品罪之構成
      要件行為。另依卷內被告甲○○之辯護人所提出之大都會車
      隊計程車試算車資查詢頁面所載（見本院訴字卷二第199-
      9頁），自被告甲○○駕車出發之新北市○○區○○街00號前，
      至目的地即上址汽車旅館，搭乘一般計程車之單趟車資預
      估為1,035元，來回即為2,070元，考量白牌計程車所提供
      之隱私性、便利性，及依卷附查獲現場照片所示（見偵字
      卷第87頁），被告甲○○駕駛之上開車輛為市價較高之賓士
      （Mercedes-Benz）廠牌，其以2,500元為代價，接受被告
      乙○○之委託，尚與常情無違，因而無法推斷此2,500元之
      車資，為搭載被告乙○○前去交易毒品而特別約定之高額報
      酬，自無法逕認被告甲○○係以自己犯罪之意思，參與被告
      乙○○之販賣毒品犯行。故本院認被告甲○○應係以幫助販賣
      毒品以營利之不確定故意，幫助被告乙○○為上開犯行。此
      部分公訴意旨應予更正，而被告甲○○之辯護人主張被告甲
      ○○所為屬幫助犯，為有理由。
　㈢綜上所述，被告2人之犯行均堪認定，應依法論科。
二、論罪科刑
　㈠4-甲基甲基卡西酮、硝甲西泮、芬納西泮皆為毒品危害防制
    條例第2條第2項第3款所規定之第三級毒品，硝西泮則為同
    條項第4款所規定之第四級毒品，而扣案如附表一編號一所
    示毒品咖啡包，於同一包裝內檢出上述不同毒品成分，屬混
    合二種以上毒品之情形，應依毒品危害防制條例第9條第3項
    規定，適用其中最高級別毒品（於本案為第三級毒品）之法
    定刑，並加重其刑至2分之1。另被告甲○○駕車搭載被告乙○○
    前往交易毒品，其行為係基於幫助販賣毒品以營利之不確定
    故意，提供販賣毒品構成要件行為以外之助力，為幫助犯，
    此節已說明如前。是以：
　　⒈核被告乙○○所為，係犯毒品危害防制條例第4條第6項、第3
      項、第9條第3項之販賣第三級毒品而混合二種以上之毒品
      未遂罪，及毒品危害防制條例第4條第6項、第4項之販賣
      第四級毒品未遂罪。被告乙○○持有第三級毒品純質淨重5
      公克以上之低度行為，為其販賣未遂之高度行為所吸收，
      不另論罪。
　　⒉核被告甲○○所為，係犯刑法第30條第1項、毒品危害防制條
      例第4條第6項、第3項、第9條第3項之幫助販賣第三級毒
      品而混合二種以上之毒品未遂罪，及刑法第30條第1項、
      毒品危害防制條例第4條第6項、第4項之幫助販賣第四級
      毒品未遂罪。
　㈡公訴意旨認被告2人就上開犯行為共同正犯，如前所述，容有
    誤會，而就被告甲○○所涉部分，因正犯、幫助犯僅係行為態
    樣不同，未涉及論罪法條變更，故由本院逕予更正。又公訴
    意旨就被告2人所涉販賣第四級毒品部分，皆援引毒品危害
    防制條例第9條第3項規定，有所不當，亦應予更正。
　㈢被告2人分別以一行為同時觸犯上開各罪名，均為想像競合犯
    ，應各依刑法第55條前段規定，從一重處斷，即對被告乙○○
    論以販賣第三級毒品而混合二種以上之毒品未遂罪，對被告
    甲○○論以幫助販賣第三級毒品而混合二種以上之毒品未遂罪
    。
　㈣就被告2人於本案所構成刑之加重、減輕事由，分述如下：
　　⒈被告2人均犯毒品危害防制條例第4條之罪而混合二種以上
      之毒品，皆應依毒品危害防制條例第9條第3項規定，適用
      販賣第三級毒品罪之法定刑並加重其刑。
　　⒉被告乙○○已著手實施販賣毒品犯行，然因警員自始即不具
      購買真意，實際上無法真正完成交易，其販賣第三級毒品
      而混合二種以上之毒品行為尚屬未遂，而被告甲○○所涉犯
      行亦為未遂，考量該等犯行造成之法益侵害較小，均依刑
      法第25條第2項規定，按既遂犯之刑減輕之。
　　⒊被告乙○○於偵訊及本院審理中，就其販賣第三級毒品而混
      合二種以上之毒品未遂犯行皆自白，應依毒品危害防制條
      例第17條第2項規定減輕其刑。
　　⒋被告甲○○所為係幫助犯，業如前述，是依刑法第30條第2項
      規定，按正犯之刑減輕之。
　　⒌被告2人分別適用上開刑之加重、減輕規定，均應依刑法第
      70條、第71條第1項規定先加後減，再遞減之。
　　⒍被告2人之辯護人皆另主張對被告2人依刑法第59條之規定
      酌減其刑（見本院訴字卷二第85頁至第89頁、第199-2頁
      、第235頁至第236頁）。然本案毒品交易所涉毒品咖啡包
      數量多達50包，且另自被告乙○○處扣得毒品咖啡包32包，
      犯罪情節並非輕微，被告甲○○又矢口否認犯罪，實難認為
      其2人有何顯可憫恕之處，而其等所涉犯行各已依上開規
      定減輕其刑，本院認對被告2人科處減刑後之最低度刑，
      皆不至有情輕法重之情，當無從再依刑法第59條之規定酌
      減其刑。
　㈤本院審酌被告乙○○因貪圖不法利益，著手實施販賣毒品行為
    ，被告甲○○則已預見被告乙○○行程之目的係為交易毒品，仍
    為賺取車資而駕車搭載被告乙○○，若其2人所為既遂，將危
    害社會治安及國民健康，且助長國內施用毒品之歪風，又因
    施用毒品而散盡家財、連累家人，或為購買毒品鋌而走險者
    ，更不可勝計，對社會秩序造成相當程度之侵害，應予非難
    ，並考量被告乙○○犯後對其犯行坦承不諱，被告甲○○則未能
    坦認犯罪之犯後態度，兼衡被告2人之智識程度、於警詢中
    自陳之家庭經濟狀況、被告乙○○患有先天性心臟病（心房、
    心室中隔缺損）、具弱勢兒童及少年生活扶助身分、依被告
    乙○○於本院審理中提出之資料（見本院訴字卷二第95頁至第
    117頁）所示其就學及工作情形、其親屬之健康情況及遭非
    自願離職之情事，及被告2人為本案犯行之動機、目的、手
    段、所生危害、本案毒品交易約定販賣之數量及價格等一切
    情狀，分別量處如主文所示之刑。
　㈥至被告乙○○之辯護人主張給予被告乙○○緩刑之宣告（見本院
    訴字卷二第85頁至第89頁、第235頁至第237頁）。惟本院既
    已審酌上述事由，對被告乙○○量處如主文第1項所示之刑，
    所宣告之刑即未合於緩刑之要件，自無從併予宣告緩刑，附
    此敘明。
三、沒收
　㈠扣案如附表一編號一所示毒品咖啡包82包，確檢出如附表一
    編號一「說明」欄所示第三級、第四級毒品成分，為不受法
    律保護之違禁物，均應依刑法第38條第1項規定，不問屬於
    犯罪行為人與否，予以宣告沒收。至鑑驗用罄之毒品，已不
    存在，自無庸宣告沒收。
　㈡扣案如附表一編號二所示包裝袋82個，係用以包裝上開毒品
    ，如附表一編號三至五所示行動電話共3支，依被告2人於本
    院準備程序中所述（見本院訴字卷二第74頁至第75頁），分
    別係用於張貼兜售毒品訊息、與喬裝買家之警員聯絡，或被
    告2人間互相聯繫駕車前往上址汽車旅館事宜，皆為供本案
    販賣毒品犯行所用之物，應依毒品危害防制條例第19條第1
    項規定，不問屬於犯罪行為人與否，均予諭知沒收。
　㈢至扣案之行車紀錄器記憶卡，雖屬本案證物，然非供犯罪所
    用之物，是不予宣告沒收。又被告甲○○所駕駛之車牌號碼00
    0-0000號自用小客車，僅屬被告2人前往本案交易地點所使
    用之交通工具，難認與本案販賣毒品犯行具直接關聯性而得
    認係專供販賣毒品犯罪使用，故亦不予諭知沒收。另本案固
    認定被告甲○○以2,500元為代價，接受搭載被告乙○○之委託
    ，惟並無事證可認被告甲○○已收取該筆犯罪所得，本院就此
    自無從宣告沒收。
據上論斷，應依刑事訴訟法第299條第1項前段，判決如主文。
本案經檢察官丙○○提起公訴，檢察官朱秀晴到庭執行職務。
中　　華　　民　　國　　111 　年　　1 　　月　　20　　日
                  刑事第一庭　審判長法　官　鄭吉雄
                                    法  官  陳炫谷
                                    法  官  陳布衣
以上正本證明與原本無異。
如不服本判決應於收受判決後20日內向本院提出上訴書狀，並應
敘述具體理由。其未敘述上訴理由者，應於上訴期間屆滿後20日
內向本院補提理由書(均須按他造當事人之人數附繕本)「切勿逕
送上級法院」。 
　　　　　　　　　　　　　　　      書記官　黃政偉
中　　華　　民　　國　　111 　年　　1 　　月　　21　　日
附表一：
編號 名稱 數量 說明  一 毒品咖啡包 82包 毒品外觀：黃色粉末 驗前淨重：約579.99公克 （因鑑驗使用1.32公克） 檢驗結果：檢出4-甲基甲基卡西酮（純度約 　　　　　2%）、硝甲西泮（微量）、芬納 　　　　　西泮（微量）、硝西泮（微量） 　　　　　等成分，推估4-甲基甲基卡西酮 　　　　　純質淨重約11.59公克  二 包裝袋 82個 用以包裝編號一所示毒品  三 行動電話 1支 廠牌：IPHONE／所有人：乙○○ IMEI：000000000000000 （含門號0000000000號SIM卡1枚） 四 行動電話 1支 廠牌：IPHONE／所有人：乙○○ IMEI：000000000000000 五 行動電話 1支 廠牌：IPHONE／所有人：甲○○ IMEI：000000000000000 （含門號0000000000號SIM卡1枚） 
附表二：
編號 勘驗內容    一 【檔案名稱「FILE000000-000000F」部分】 Ａ男：我原本說不想接啊，可是後來，幹，最近太缺錢了。 　　　我被，先聽我講，我被（無法辨識對話內容）。 Ｃ男：快點啦，跟他約四點。 Ｂ男：好你就跟他說，你就開視訊跟他說，你在路上塞車不能 　　　急，急沒有用。他智障智障的，你要幫他看。 Ａ男：你是要開到裡面嗎？ Ｂ男：我跟你講，等一下，我看他們車庫有停車…    二 【檔案名稱「FILE000000-000000F」部分】 Ｂ男：你就停在車庫前面，讓他下去，你幫他看一下，假如前 　　　後都沒有車，也沒有覺得怪怪的，就叫他下去，然後他 　　　上車就直接走，假如怪怪的，你們就直接開走，你自己 　　　看他不會看，我很怕（無法辨識對話內容）。 Ａ男：我們不是有車板嗎？我在想要不要直接，要不要趁我直 　　　接上面拉車，你們都不要講（無法辨識對話內容）。 　　　你們都做了，下車，到定點我再叫另外一台。 Ｂ男：（無法辨識對話內容）。 Ａ男：北七喔你分多台一點就好了。    三 【檔案名稱「FILE000000-000000F」部分】 Ａ男：因為他們一定是這樣子嘛，我到時候會開。 Ｂ男：我覺得最好是固定的車，固定的四個，不要有不要有， 　　　就是，最好是固定的。 Ａ男：可是你們車子不能太明顯，你要讓他覺得說…不然拿個 　　　公事包也不錯，因為開雙Ｂ很容易被攔（無法辨識對話 　　　內容）。 Ｂ男：走那麼長快到你再從後面拿出來就好。 Ａ男：桃園哪裡？ Ｃ男：我等一下找給你。 Ａ男：你大概跟我講一下。 Ｃ男：宏昌十三街。 Ａ男：哪個市？ Ｃ男：桃園市。 Ｂ男：跟GOOGLE要去Ｂ的這個地方。 Ａ男：我用我手機導。 Ｂ男：車子好跑嗎現在（無法辨識對話內容）。   四 【檔案名稱「FILE000000-000000F」部分】 （車內播放音樂） Ａ男：所以五點是另外一個喔，所以五點… （車輛開始行駛） Ａ男：你身上沒有喔？都在後面喔？ Ｃ男：沒有，都在後面。 Ａ男：都在後面。   五 【檔案名稱「FILE000000-000000F」部分】 Ａ男：幹你娘，怎麼，怎麼會有人下午在喝的啊。三小。 Ｃ男：沒有啦他是先、先、先，他先跟我拿，然後還有客人要 　　　送，要喝，他先跟我放，我先放給他50。今天怎麼這麼 　　　塞。   六 【檔案名稱「FILE000000-000000F」部分】 Ｃ男：那兩個我是剛好都到差不多時間，我喬很久。 Ａ男：你喬一個…你放一個放他多少？ Ｃ男：啊？ Ａ男：你一個放他多少？ Ｃ男：（無法辨識對話內容）給我300，我放他，50包我給他 　　　350。 Ａ男：賺50。 Ｃ男：30包我給他375。 Ａ男：所以你一個賺50一個賺75，五千塊左右。 Ｃ男：五、六千，六、七千。 Ａ男：差不多。我朋友有人找我跑，幹你娘…   七 【檔案名稱「FILE000000-000000F」部分】 Ｃ男：（無法辨識對話內容）。 Ａ男：你朋友比較大？ Ｃ男：他太大了，他自己嘟（音譯），他自己嘟（音譯）。 Ａ男：啊？ Ｃ男：他自己做。 Ａ男：是喔。 Ｃ男：他拿給我一個不用200。   八 【檔案名稱「FILE000000-000000F」部分】 （不詳鈴聲響起，鈴聲結束後音樂繼續播放） Ａ男：你朋友被衝過，他還敢賣喔？ Ｃ男：啊？ Ａ男：他還敢賣？ Ｃ男：照跑，他老本行。 Ａ男：他放哪，他放哪裡？ Ｃ男：都放，他全放。 Ａ男：他自己在哪裡？ Ｃ男：啊？ Ａ男：他自己在哪裡？ Ｃ男：他自己，他人在板橋 Ａ男：喔。   九 【檔案名稱「FILE000000-000000F」部分】 Ｃ男：等一下到了，你覺得要叫他下來拿？ Ａ男：啊？ Ｃ男：等一下到了，你覺得要叫他下來拿？ Ａ男：對，應該叫他下來，不然呢？不然呢？不然你要，不然 　　　你要自己拿上去喔？ Ｃ男：你有送過嗎？ Ａ男：啊？ Ｃ男：你有送過嗎？ Ａ男：有送當然是有啊，但不太喜歡送，車牌被記很麻煩。 Ｃ男：啊？ Ａ男：車牌被記會很麻煩。   十 【檔案名稱「FILE000000-000000F」部分】 Ｃ男：那你覺得要叫他出旅館拿還是，直接，直接開到他們車 　　　庫？ Ａ男：我是不想進車庫（無法辨識對話內容）。我跟你講，你 　　　等一下就進去找他，我先在外面繞，沒問題你就拿下去 　　　找他。 Ｃ男：還是你覺得要叫他在旅館外面拿？ Ａ男：不行，他不會，他不會要。 Ｃ男：他、他如果跟我說好，他說在旅館外呢？ Ａ男：要不然你就問他說，你要送進去還是外面。 Ｃ男：他、他、他昨天跟我說都可以。 Ａ男：那你叫他出來拿。 Ｃ男：你說在旅館外？ Ａ男：不要在門口，我去找一個點，因為我不知道那附近長什 　　　麼樣子。   
附錄論罪科刑法條全文：
毒品危害防制條例第4條
製造、運輸、販賣第一級毒品者，處死刑或無期徒刑；處無期徒
刑者，得併科新臺幣三千萬元以下罰金。
製造、運輸、販賣第二級毒品者，處無期徒刑或十年以上有期徒
刑，得併科新臺幣一千五百萬元以下罰金。
製造、運輸、販賣第三級毒品者，處七年以上有期徒刑，得併科
新臺幣一千萬元以下罰金。
製造、運輸、販賣第四級毒品者，處五年以上十二年以下有期徒
刑，得併科新臺幣五百萬元以下罰金。
製造、運輸、販賣專供製造或施用毒品之器具者，處一年以上七
年以下有期徒刑，得併科新臺幣一百五十萬元以下罰金。
前五項之未遂犯罰之。
毒品危害防制條例第9條
成年人對未成年人販賣毒品或犯前三條之罪者，依各該條項規定
加重其刑至二分之一。
明知為懷胎婦女而對之販賣毒品或犯前三條之罪者，亦同。
犯前五條之罪而混合二種以上之毒品者，適用其中最高級別毒品
之法定刑，並加重其刑至二分之一。